#### Ejercicio de clase
#### N?stor S?nchez 117349
#### Madeleine Le?n 125154

#Ejercicios 1 y 2
```{r}
getwd()
setwd("/Users/madeleineleon/EstadisticaAplicada1")

```

```{r,warning=FALSE}
tbl=read.delim("tbl.txt",sep="|")
tbl$Fecha.DOF=as.character(tbl$Fecha.DOF)
par(mfrow=c(3,3))
for(i in 1:9){
  #tomar las filas cuyos a?os sean 2005+i (2006,...,2014)
  tcAnual=as.numeric(as.character((tbl[grep(as.character(2005+i),as.character(tbl$Fecha.DOF)),2])))
  tcAnual = tcAnual[!is.na(tcAnual)]
  #generar los histogramas
  hist(tcAnual,col="darkblue",main=as.character(2005+i),breaks = seq(9.9, 15.4, length.out = 30),xlim = c(9.9, 15.4),ylim = c(0, 120),border="white")
  #a?adir las l?neas de mediana y promedio
  prom=mean(tcAnual,na.rm=TRUE)
  med=median(tcAnual,na.rm=TRUE)
  abline(v=med,col="black",lwd=2)
  abline(v=prom,col="red",lwd=2)
}
```
#Ejercicio3: Comentar sobre la grafica
Como las gr??ficas anteriores se encuentran con la misma escala, se puede apreciar el comportamiento en el tipo de cambio por a??o y hacer comparaciones entre los a??os. Se puede apreciar que la media y la dispresi??n (ambas) cambian cada a??o. 

#Ejercicio 4
```{r}
tbl=read.delim("tbl.txt",sep="|")
tbl$Fecha.DOF=as.character(tbl$Fecha.DOF)
tbl$Fecha.DOF=gsub("^.{6}","",tbl$Fecha.DOF)
tbl$Fecha.DOF=as.factor(tbl$Fecha.DOF)
boxplot(formula=as.numeric(TC)~Fecha.DOF,data=tbl,range=0,varwidth=TRUE,border=c("darkblue"))
```
## Ejercicio 4: comentar sobre la grafica

En esta gr??fica es m??s f??cil hacer comparaciones en cuanto a la media y la dispersi??n ya tenemos todas la gr??ficas de caja y brazos en la misma figura y tambi??n podemos ver algunas observaciones extremas.
#Ejercicio 5
```{r}
curve(1/sqrt(2*pi)*exp(-x^2/2),from=-4,to=4,n=200,col="red",yaxt="n",ylab="f(x)",xlab="x",main=expression(frac(1,sqrt(2*pi))*e^-frac(x^2,2)))
axis(side=2,at=c(0,0.1,0.2,0.3,0.4),labels=c(0,0.1,0.2,0.3,0.4),las=1)
abline(v=0)
points(0,1/sqrt(2*pi),lwd=5,col="blue")
text(1,1/sqrt(2*pi),labels="Valor m?ximo")
```

